臺灣苗栗地方法院刑事判決
111年度易字第405號
公  訴  人  臺灣苗栗地方檢察署檢察官
被      告  黃增能



上列被告因違反毒品危害防制條例案件，經檢察官提起公訴（11
1年度毒偵字第1043號、第1056號），被告於準備程序中就被訴
事實為有罪之陳述，經本院告以簡式審判之旨並聽取當事人意見
後，裁定改行簡式審判程序，判決如下：
    主  文
黃增能施用第二級毒品，共貳罪，各處有期徒刑肆月，如易科罰
金，均以新臺幣壹仟元折算壹日。應執行有期徒刑柒月，如易科
罰金，以新臺幣壹仟元折算壹日。
    犯罪事實及理由
一、本件犯罪事實、證據均引用檢察官起訴書之記載（如附件）
    ，證據名稱另補充「被告於本院準備程序及審理時所為自白
    」。
二、論罪科刑：
　㈠核被告黃增能所為，均係犯毒品危害防制條例第10條第2項之
    施用第二級毒品罪。其為施用毒品甲基安非他命而持有之低
    度行為，為其施用之高度行為所吸收，均不另論罪。
　㈡本案不依累犯規定加重其刑，將於刑法第57條第5款審酌：
  1.按被告構成累犯之事實及應加重其刑之事項，均應由檢察官
    主張並具體指出證明之方法後，經法院踐行調查、辯論程序
    ，方得作為論以累犯及是否加重其刑之裁判基礎，係最近統
    一之見解（最高法院111年度台上字第3405號判決意旨）。
    次按檢察官未主張或具體指出證明方法時，可認檢察官並不
    認為被告構成累犯或有加重其刑予以延長矯正其惡性此一特
    別預防之必要，且為貫徹舉證責任之危險結果所當然，是法
    院不予調查，而未論以累犯或依累犯規定加重其刑，即難謂
    有應調查而不予調查之違法。至一般附隨在卷宗內之被告前
    案紀錄表，係司法機關相關人員依憑原始資料所輸入之前案
    紀錄，僅提供法官便於瞭解本案與他案是否構成同一性或單
    一性之關聯、被告有無在監在押情狀等情事之用，並非被告
    前案徒刑執行完畢之原始資料或其影本，是檢察官單純空泛
    提出被告前案紀錄表，尚難認已具體指出證明方法而謂盡其
    實質舉證責任（最高法院刑事大法庭110年度台上大字第566
    0號裁定意旨，下稱第5660號裁定）。再按刑事大法庭之裁
    定，除因依法院組織法第51條之10規定，對提案庭提交之案
    件有拘束力外，基於預測可能性及法安定性之精神，並無溯
    及既往之效力（最高法院111年度台上字第3143號判決意旨
    ）；又按刑法第47條第1項有關累犯加重本刑之規定，於修
    正前，為避免發生上述罪刑不相當之情形，法院就該個案應
    依本解釋意旨，裁量是否加重最低本刑（司法院釋字第775
    號解釋文意旨）。從而，有關累犯之證據調查程序，於第56
    60號裁定宣示前所為之程序，自無從以嗣後作成之第5660號
    裁定意旨，即認原程序違背法令；惟於第5660號裁定宣示後
    所為有關累犯之判決程序，即應依上開第5660號裁定意旨為
    之，並依上開釋字第775號解釋文意旨裁量是否加重。
  2.本案被告固有起訴書所載之犯罪科刑及執行情形（即構成累
    犯之事實），並據檢察官主張並提出相關判決書以指出證明
    方法（見本院卷第67至69頁），且有臺灣高等法院被告前案
    紀錄表在卷可稽，其於受徒刑執行完畢後5年以內故意再犯
    本案有期徒刑以上之罪，為累犯。然檢察官所提本院107年
    度易字第334號刑事判決書係被告於民國109年2月14日觀察
    勒戒完畢前之事實，檢察官復未具體主張被告於觀察勒戒執
    行後有何特別惡性及對刑罰反應力薄弱而須加重其刑之情形
    ，依上開說明，本院不依累犯規定加重其刑；而被告之前案
    紀錄原即屬於刑法第57條第5款所定「犯罪行為人之品行」
    此量刑審酌內容之一，本院將於被告之素行中審酌即可。
　㈢爰審酌被告曾因施用毒品經送勒戒處所施以觀察勒戒後，仍
    未能戒斷其施用毒品之惡習，可見自制力薄弱，未能記取教
    訓，所為實應非難；惟念及被告施用毒品乃戕害自己身心健
    康，尚未危及他人，暨施用毒品者均有相當程度之成癮性及
    心理依賴，其犯罪心態與一般刑事犯罪之本質並不相同，應
    側重適當之醫學治療及心理矯治，兼衡其素行、犯後坦承犯
    行之態度，及其於本院中自陳高中畢業之智識程度、現職為
    自來水工程工人、月收入約新臺幣10幾萬，須扶養父母等家
    庭經濟狀況（見本院卷第65頁）等一切情狀，分別量處如主
    文所示之刑，及均諭知易科罰金之折算標準。另參酌其各次
    犯行類型、次數、時空間隔、侵害法益之異同及侵害程度、
    各該法益間之獨立程度、非難重複性及回復社會秩序之需求
    性等因素，定其應執行刑如主文所示，及諭知易科罰金之折
    算標準。
三、沒收：未扣案之玻璃球吸食器，雖為供被告犯本案犯罪所用
    之物，惟無事證證明現仍存在，本院考量上開物品取得容易
    ，價值不高，並不具備刑法上之重要性，為免將來執行困難
    ，爰依刑法第38條之2第2項規定，不予宣告沒收。
四、依刑事訴訟法第273條之1第1項、第299條第1項前段、第310
    條之2、第454條第2項，判決如主文。
本案經檢察官林圳義提起公訴，檢察官吳宛真到庭執行職務。
中　　華　　民　　國　　111 　年　　10　　月　　19　　日
                  刑事第一庭  法  官  顏碩瑋  
以上正本證明與原本無異。
如不服本判決應於收受判決後20日內向本院提出上訴書狀，並應
敘述具體理由。其未敘述上訴理由者，應於上訴期間屆滿後20日
內向本院補提理由書(均須按他造當事人之人數附繕本)「切勿逕
送上級法院」。
                              書記官  呂  彧
中　　華　　民　　國　　111 　年　　10　　月　　19　　日

◎附錄本案論罪科刑法條：
毒品危害防制條例第10條
施用第一級毒品者，處 6 月以上 5 年以下有期徒刑。
施用第二級毒品者，處 3 年以下有期徒刑。